最高法院刑事判決　　　　　　　　　　　　　　　九十三年度台上字第三六九六號
　　上訴人　台灣高等法院台南分院檢察署檢察官
　　被　告　甲○○
右上訴人因被告違反毒品危害防制條例案件，不服台灣高等法院台南分院中華民國九
十年十月二十五日第二審更審判決（九十年度上更(一)字第四五五號，起訴案號：台灣
台南地方法院檢察署八十七年度營偵字第一八四一號），提起上訴，本院判決如左：
    主  文
上訴駁回。
    理  由
按刑事訴訟法第三百七十七條規定，上訴於第三審法院，非以判決違背法令為理由，
不得為之。是提起第三審上訴，應以原判決違背法令為理由，係屬法定要件。如果上
訴理由狀並未依據卷內訴訟資料，具體指摘原判決不適用何種法則或如何適用不當，
或所指摘原判決違法情事，顯與法律規定得為第三審上訴理由之違法情形，不相適合
時，均應認其上訴為違背法律上之程式，予以駁回。本件原判決以公訴意旨略稱：被
告甲○○於民國八十七年十一月十日二十三時許，在台南縣白河鎮「金興電動遊樂場
」內，無償轉讓第二級毒品安非他命予張智勇（由檢察官另案偵辦）施用等情，因認
被告涉有毒品危害防制條例第八條第二項轉讓第二級毒品罪嫌。經審理結果，認不能
證明被告犯罪，爰撤銷第一審之科刑判決，改判諭知被告無罪，已綜合全部卷證資料
，詳加斟酌論敘，從形式上觀察，並無判決違背法令之情形存在。按證據之取捨及其
證明力之判斷，屬事實審法院之職權，倘其判斷不違反經驗法則與論理法則，即不容
任意指摘為違法，而執為第三審上訴之合法理由。原判決以張智勇在警詢及第一審法
院審理中所為有關被告轉讓安非他命之供述，前後不盡一致，顯有瑕疵存在，不足為
不利於被告之認定。至被告在警詢中供稱：「我沒有拿安非他命給張智勇吸食，只是
張智勇有到我家來我們有一起吸食安非他命過。安非他命由我提供吸食」等語，始則
否認轉讓安非他命予張智勇，繼又承認安非他命係其提供，前後亦有齟齬。且證人即
製作筆錄之警員汪進旺證稱上開警詢筆錄中關於「安非他命由我提供吸食」一語，係
其事後增添等語；則警員於詢問被告完畢後，任意增添筆錄之內容，其適法性已有可
議，縱被告於警員詢問完畢後，承認有提供安非他命予張智勇之事，但語出空泛，復
無任何補強證據，仍不得採為判決之基礎，已詳敘其斟酌取捨而不能形成被告有罪心
證之理由，核與經驗法則及論理法則無違。上訴意旨，對於原判決以無證據證明被告
犯罪，究竟如何違背法令，未依據卷內訴訟資料具體指摘，僅泛稱人之記憶有限，原
判決因張智勇供述之細節有所出入，即全部捨棄不採，又忽略被告係以在後之供述否
認先前之供述，應以其後之供述為可信等語，漫就原審取捨證據及判斷其證明力職權
之適法行使，及判決內已明白論斷之事項，憑己見為空泛之爭辯，與法律規定得為第
三審上訴理由之違法情形，不相適合，其上訴為違背法律上之程式，應予駁回。
據上論結，應依刑事訴訟法第三百九十五條前段，判決如主文。
中　　　華　　　民　　　國　　九十三　　年　　　七　　　月　　二十二　　日
                              最高法院刑事第四庭
                                  審判長法官  紀  俊  乾
                                        法官  劉  介  民
                                        法官  陳  東  誥
                                        法官  吳  昆  仁
                                        法官  孫  增  同
      右正本證明與原本無異
                                              書  記  官
中　　　華　　　民　　　國　　九十三　　年　　　七　　　月　　二十六　　日
                                                                        Ａ
